

- +(503) 7509-0672
- castilloedy2000@gmail.com
- Ayutuxtepeque, San Salvador Centro.

## **EDUCACIÓN**

### **UNIVERSIDAD DON BOSCO**

Licenciatura en Diseño Industrial y de Producto Actualmente

#### **INSTITUTO TECNICO RICALDONE**

Bachillerato Técnico en Administrativo Contable 2016 - 2018

#### **SOFTWARE**

Intermedio Fusion 360 SketchUp Intermedio Keyshot Intermedio Adobe Ilustrador Básico Adobe Photoshop Básico

#### **PORTAFOLIO**



https://www.behance. net/francismiraca

# FRANCISCO EDGARDO MIRA

Diseñador Industrial

#### **ABOUT ME**

Diseñador Industrial, apasionado por el diseño de interiores. Con un fuerte sentido de la creatividad y atención al detalle, me especializo en Diseño de Mobiliario. Mi objetivo es ayudar a crear entornos que reflejen la personalidad y necesidades de mis clientes mediante mis diseños.

#### **EXPERIENCIA LABORAL**

Abril 2024- Presente O PROMAFE

#### Asistente de Diseño de Interiores

Desarrollo de Proyectos de mobiliario, optimización para corte, cotizaciones y procesos de post producción.

Feb. 2024 - Marzo 2024 O PROMAFE

#### Auxiliar de Diseño

Practicas Profesionales, desarrollo de modelados 3d de muebles para catalogo y recursos gráficos.

Oct 2021 - Nov.2022 O Consejo Nacional de Energia

Modelador 3D

Desarrollo y modelado de sistemas de fotobombeo, creación de modelos 3D detallados de los componentes del sistema.

#### **REFERENCIAS**

Arg. Hebert Portillo Gerente General /

**PROMAFE** 

Email: promafe01@gmail.com

Lic. Silvia Marcela Cuéllar

Docente de Licenciatura en Diseño Industrial y de Productos en Universidad Don Bosco

Email: silvia.cuellar@udb.edu.sv